# 请教陈版主，少数股东业绩承诺问题

提问人：lhj229 时间：2020-11-14 08:05:07
请教陈版主，A上市公司持有下属控股子公司B公司60%股权（已纳入合并范围），A公司实际控制人C公司持有B公司15%股权，D公司持有B公司25%股权，D公司持有A公司10%股权（与C公司不是一致行动人），现A公司发行股份购买C公司和D公司共持有的B公司40%股权，收购完成后，A公司持有B公司100%股权，C公司、D公司对此有业绩承诺，若未完成业绩承诺，由A公司以 1 元回购股份。 2020 年估计业绩承诺无法完成，请问A公司对C公司、D公司业绩承诺补偿股份应如何处理？是否适用证监会《上市公司执行企业会计准则案例解析 2020 》案例3-07和证监会《监管规则适用指引——会计类 1 号》“同一控制下企业合并同时购买少数股东权益的交易中，少数股东作出的业绩承诺”的规定？我理解，对实际控制人C公司的业绩补偿股份作资本公积处理，对D公司的业绩补偿计入当期损益处理，请问是否正确？谢谢

回答人：chenyiwei
根据《监管规则适用指引——会计类第 1 号》问题1-6：
二、同一控制下企业合并同时购买少数股东权益的交易中，少数股东作出的业绩承诺
在同一控制下企业合并同时购买少数股东权益的交易中，对于少数股东作出的业绩承诺，在合并日的合并财务报表中，应当以公允价值进行初始确认并将其作为少数股东权益购买对价的一部分；在后续资产负债表日的合并财务报表中，若该或有对价属于一项金融工具，则应根据金融工具准则的相关规定，将其公允价值的后续变动计入当期损益。
如果此次收购少数股权是公允的交易，且收购C、D所持少数股权的交易条件（包括业绩补偿条款）一致，则理论上对C的业绩补偿也可以作为以公允价值计量且其变动计入损益的金融工具核算。但如果历史上A取得B的控制权是通过同一控制下合并，且有证据表明此次收购少数股权与前次同一控制下合并交易存在关联的，则此时对于C作出的业绩承诺应按权益性交易原则处理。

提问人：lhj229 时间：2020-11-15 21:13:00
谢谢陈版主！还想再咨询一下，对D公司业绩承诺补偿作为以公允价值计量且其变动计入损益的金融工具核算应该没有疑问吧？是否也可以基于谨慎性原则作资本公积处理？？

回答人：chenyiwei
不建议作为资本公积处理，应作为以公允价值计量且其变动计入损益的金融工具核算。